臺灣臺北地方法院民事判決　　　　　　 93年度簡上字第624號
　　上　訴　人　乙○○
　　　　　　　　　　　　　　一.
　　被　上訴人　晴健企業有限公司
　　　　　　　　　　　　　　號.
　　法定代理人　甲○○
　　訴訟代理人　丙○○　　寄台北縣汐止市○○街五七巷三號
上述當事人間給付票款等事件，上訴人對於本院臺北簡易庭民國
93年7月22日第一審判決（九十二年度北簡字第一四五八六號）
提起上訴，本院於民國94年3月4日辯論終結，茲判決如下：
        主      文
原判決除確定部分外廢棄。
被上訴人應再給付上訴人新台幣壹拾萬伍仟元。
第一審（除確定部分外）、第二審訴訟費用由被上訴人負擔。
        事  實  及  理  由
壹、上訴人主張：（一見起訴狀及本院一審卷第七０、七一頁，
    二見二審卷第三０頁，三見二審卷第二一頁背面）
一、伊於民國（下同）八十八年四月間為被上訴人辦理位於南投
    縣埔里鎮○○段土地設定擔保向銀行貸款事項，後經雙方結
    算，被上訴人應給付伊酬勞新台幣（以下同）四十萬元，被
    上訴人除支付二十三萬元現金外，其餘十七萬元則由被上訴
    人背書交付等額支票一張（發票人聖東尼企業有限公司，付
    款人萬通商業銀行長春分行，票載發票日九十年一月三十一
    日，票號：AH 0000000），詎伊遵期提示竟遭退票，因而請
    求被上訴人清償此一委任報酬。
二、委任內容包括塗銷銀行對被上訴人不動產之假扣押，伊已完
    成任務。經彙算後，被上訴人本應支付五十萬元酬勞，付款
    時又減到四十萬元，被上訴人因而支付二十三萬元現金，並
    背書交付上述支票。原審所提出各項單據就是彙算時由伊所
    交予被上訴人，可見伊已完成委任工作。被上訴人聲稱已支
    付四十萬元現金，應提出相關證據。
三、基於委任報酬給付請求權，訴請被上訴人支付十七萬元。原
    審為判命被上訴人應給付上訴人六萬五千元（被上訴人就此
    敗訴部分，並未聲明上訴），而駁回其餘請求之判決。上訴
    人對敗訴部分聲明不服，並於本院聲明：(1)原判決除確定部
    分外廢棄。(2)被上訴人應再給付上訴人十萬五千元。
貳、被上訴人則辯稱：（一見一審卷第七０、七五頁，二見二審
    卷第三０頁）
一、上訴人並未完成貸款工作，卻扣留相關文件，伊才會於系爭
    十七萬元支票背書交予上訴人。後來應其要求支付四十萬元
    ，當時上訴人聲稱支票沒帶在身上才未交回。伊雖未取回十
    七萬支票，但已付清報酬。
二、雙方當初約定以十七萬元支應各種費用與酬勞，但是上訴人
    並未完成任務。後來上訴人表示可以辦好七百萬元貸款，伊
    才支付現金四十萬元，惟上訴人仍未履約，也未交還十七萬
    元背書支票。並於本院聲明：上訴駁回。
、本院得心證理由：
一、雙方同意、不爭執事項：
    (1)被上訴人於八十八年四月間委任上訴人，為其辦理位於南
      投縣埔里鎮○○段土地塗銷假扣押、設定抵押貸款事項，
      後經雙方一再討論金額後始完成結算，被上訴人應支付上
      訴人四十萬元。雙方對於被上訴人已支付二十三萬元一節
      並不爭執。
    (2)被上訴人曾背書交付上訴人一張支票（發票人聖東尼企業
      有限公司，付款人萬通商業銀行長春分行，票載發票日九
      十年一月三十一日，票號：AH 0000000，面額十七萬元）
      。上訴人提示不獲付款。
二、上訴人主張被上訴人尚未清償十七萬元委任報酬餘款，被上
    訴人辯稱已全數清償云云。經查：
    (1)按，當事人主張有利於己之事實者，就其事實有舉證之責
      任，民事訴訟法第二百七十七條定有明文。
    (2)被上訴人辯稱已付清十七萬元尾款，惟上訴人否認此情，
      參酌上訴人所提出支票暨退票理由單，足見上訴人尚未受
      償。
    (3)被上訴人既辯稱係一次付清四十萬元，且上訴人當時未交
      還十七萬元支票；衡諸常情，被上訴人當時可扣留等額金
      錢以待上訴人交還支票，或要求上訴人出具書面表明報酬
      結清、支票作廢等情，但被上訴人均無相關舉動，顯與常
      情不符。被上訴人又不能提出其他證據佐證全數清償，本
      院無從依據其片面之詞認定被上訴人已清償此一款項。
    因此，上訴人主張十七萬元尾款（含一審判決確定之六萬五
    千元）未獲償一節，應屬可信。被上訴人辯稱已全數清償，
    即非可採。
三、從而，上訴人依據委任報酬給付請求權，訴請被上訴人給付
    十七萬元，為有理由，應予准許；而原審僅命被上訴人給付
    六萬五千元，而駁回上訴人其餘之訴，自有未洽。上訴意旨
    指摘原判決此部分不當，求予廢棄改判，為有理由，爰由本
    院將原判決此部分予以廢棄，改判如主文第二項所示。
四、據上論結，本件上訴為有理由，依民事訴訟法第四百三十六
    條之一第三項、第四百五十條、第七十八條，判決如主文。
中　　華　　民　　國　　94　　年　　 3　　月　　18　　日
                          臺灣臺北地方法院民事第二庭
                              審判長法官  楊絮雲
                                    法官  汪漢卿
                                    法官  吳燁山
上為正本係照原本作成。
不得上訴第三審（參見民事訴訟法第四百三十六條之二、第四百
六十六條）
中　　華　　民　　國　　94　　年　　 3　　月　　18　　日
                                  書記官  柯月英
